【裁判字號】    97,執消債更,7
【裁判日期】    980512
【裁判案由】    更生事件
【裁判全文】
臺灣宜蘭地方法院民事裁定           97年度執消債更字第7號
債  務  人  戊○○
債  權  人  上海商業儲蓄銀行股份有限公司
法定代理人  邱怡仁
債  權  人  國泰世華商業銀行股份有限公司
法定代理人  乙○○
債  權  人  荷商荷蘭銀行股份有限公司
法定代理人  己○○
債  權  人  渣打國際商業銀行股份有限公
法定代理人  麥侃哲
債  權  人  陽信商業銀行股份有限公司
法定代理人  丁○○
債  權  人  聯邦商業銀行股份有限公司
法定代理人  甲○○
債  權  人  香港商香港上海匯豐銀行股份有限公司
法定代理人  韋力行
債  權  人  元大商業銀行股份有限公司
法定代理人  庚○○
債  權  人  大眾商業銀行股份有限公司
法定代理人  丙○○
債  權  人  中國信託商業銀行股份有限公司
法定代理人  辛○○
債  權  人  友邦國際信用卡股份有限公司
法定代理人  雷信堅
上列當事人聲請消費者債務清理事件，本院裁定如下：
    主  文
債務人所提如附件一所示之修正後更生方案應予認可。並自本裁
定確定之次月起，於每月15日給付。
債務人在未依更生條件全部履行完畢前，其生活程度應受如附件
二所示標準之限制。
    理  由
一、本件債務人於民國98年3月28日提出之更生方案，主張自法
    院裁定認可更生方案之翌日起，每一個月為一期，共分96期
    ，8年清償，每期清償新台幣（下同）8,500元，並向各債權
    人分別按月給付每期之清償金額等語。前經本院函請債權人
    就債務人所提之更生方案，以書面確答是否同意，其中（1
    ）債權人上海儲蓄銀行股份有限公司同意更生方案。（2）
    債權人大眾商業銀行股份有限公司均逾期不為確答，視為同
    意外，其餘債權人均以不同意函復。惟該同意及視為同意更
    生方案之已申報無擔保及無優先權債權人並未過半數，且其
    所代表之債權額216,680元，亦未逾已申報無擔保及無優先
    權債權總額1,972,090元之二分之一，無法依消費者債務清
    理條例第60條第2項規定視為債權人會議可決更生方案。
二、按債務人有薪資、執行業務所得或其他固定收入，法院認更
    生方案之條件公允者，得不經債權人會議可決，逕依債務人
    之聲請或依職權以裁定認可更生方案；法院為認可之裁定時
    ，因更生方案履行之必要，對於債務人在未依更生條件全部
    履行完畢前之生活程度，得為相當之限制，消費者債務清理
    條例第64條第1項、第62條第2項分別定有明文。
三、查本件債務人聲請更生，前經本院以97年度消債更字第85號
    民事裁定開始更生程序在案，有上開裁定在卷可參，而債務
    人確有薪資收入，亦有其任職之回香小吃部在職證明在卷足
    憑。再觀諸債務人所提如附件一所示之修正後更生方案，其
    清償總額合計為864,000元，雖僅為已申報無擔保及無優先
    權債權總額1,972,090元之43.81%。惟債務人之三名子女連
    承煒、連若羽、連承浩之年齡依序為13、12、10歲，皆在就
    學中，仍需賴債務人與其配偶連文雄之共同扶養。債務人為
    聲請更生，僅申報自己與負擔三名子女子各二分之一生活費
    用，每月共計19,767元，尚低於依內政部公告之97年度臺灣
    省每人每月最低生活費標準9,829元計算之24,572元[即9,82
    9元×（1＋3×1/2）＝24,572元]標準。債務人就每月收入2
    8,000元扣除19,767元支出後之餘額8,233元，提出每月清償
    9,000元，並願將清償期延長為八年，足認其有履行該更生
    方案之誠意，其條件核屬公允、適當、可行。復查，債務人
    無同條例第64條第2項所定：「一、債務人於七年內曾依破
    產法或本條例規定受免責。二、有前條第1項各款情形之一
    者。三、無擔保及無優先權債權受償總額，顯低於法院裁定
    開始更生程序時，依清算程序所得受償之總額。四、無擔保
    及無優先權債權受償總額，低於債務人聲請更生前二年間，
    可處分所得扣除自己及依法應受其扶養者所必要生活費用之
    數額。」不應逕予認可之消極事由存在，分別有本院查詢表
    、財產清單、債務人更生聲請狀所附之聲請更生前二年內之
    財產及收入狀況說明書在卷可稽。故不經債權人會議可決，
    予以認可該更生方案。另並依上開規定，就債務人在未依更
    生條件全部履行完畢前之生活程度，裁定為相當之限制。爰
    裁定如主文。
中    華    民    國    98    年    5     月    12    日
              民事庭    司法事務官  楊思誠
上為正本係照原本作成
如不服本裁定，應於裁定送達後10日內，以書狀向本院司法事務
官提出異議。
中    華    民    國    98    年    5     月    14    日
                            書  記  官  李茂榮
附件一：更生方案
┌───────────────────────────┐
│壹、更生方案內容                                      │
│1.認可裁定確定之次月起，每一月為一期，共96期。        │
│2.每期清償新台幣（下同）9,000元。債權人分配金額如貳之 │
│  分配表所示。                                        │
│3.債務總金額：1,972,090元                             │
│4.清償總金額：864,000元                               │
│5.清償比例：43.81%                                    │
├───────────────────────────┤
│貳、更生清償分配表                                    │
├──┬─────────┬───────┬──────┤
│編號│債  權   人       │債權金額（元）│每期可分配金│
│    │                  │              │額（元）    │
├──┼─────────┼───────┼──────┤
│ 1  │上海商業儲蓄銀行股│55,614        │ 254        │
│    │份有限公司        │              │            │
├──┼─────────┼───────┼──────┤
│ 2  │國泰世華商業銀行股│337,057       │ 1,538      │
│    │份有限公司        │              │            │
├──┼─────────┼───────┼──────┤
│ 3  │荷商荷蘭銀行股份有│161,117       │ 735        │
│    │限公司            │              │            │
├──┼─────────┼───────┼──────┤
│ 4  │渣打國際商業銀行股│104,491       │ 477        │
│    │份有限公司        │              │            │
├──┼─────────┼───────┼──────┤
│ 5  │陽信商業銀行股份有│63,027        │ 288        │
│    │限公司            │              │            │
├──┼─────────┼───────┼──────┤
│ 6  │聯邦商業銀行股份有│276,668       │ 1,263      │
│    │限公司            │              │            │
├──┼─────────┼───────┼──────┤
│ 7  │香港商香港上海匯豐│301,152       │ 1,374      │
│    │銀行股份有限公司  │              │            │
├──┼─────────┼───────┼──────┤
│ 8  │元大商業銀行股份有│87,301        │ 398        │
│    │限公司            │              │            │
├──┼─────────┼───────┼──────┤
│ 9  │大眾商業銀行股份有│161,066       │ 735        │
│    │限公司            │              │            │
├──┼─────────┼───────┼──────┤
│ 10 │中國信託商業銀行股│337,050       │ 1,538      │
│    │份有限公司        │              │            │
├──┼─────────┼───────┼──────┤
│ 11 │友邦信用卡股份有限│87,547        │ 400        │
│    │公司              │              │            │
├──┼─────────┼───────┼──────┤
│    │合     計         │1,972,090     │ 9,000      │
├──┴─────────┴───────┴──────┤
│參、補充說明                                          │
│1.每期可分配金額＝債權金額×清償比例÷96期（元以下四捨│
│  五入）                                              │
│2.債務人於履行更生方案前，應自行向各債權人詢問還款方式│
│  ，並依期履行。                                      │
└───────────────────────────┘
附件二：
 債務人在未依更生條件全部履行完畢前應受下列之生活限制：
 1、不得為奢侈、浪費之行為。
 2、不得為賭博或其他投機行為。
 3、不得為金錢借貸之行為。
 4、不得為不動產之處分。
 5、不得搭乘計程車、高鐵、飛機、輪船。但因職務所需且由任
    職機關或團體支付者不在此限。
 6、不得從事國外遊學或出國旅遊等消費活動。
 7、不得投資金融商品（如股票、基金等）之相關行為。
 8、不得駕駛超過新台幣（下同）500,000元以上之車輛。但因
    營業謀生必要者，不在此限。
 9、每月日常生活支出不得逾政府公告當年度各縣市最低生活標
    準。
 10、每人每月房屋租金不得逾4,000元，每戶每月不得逾10,000
     元。
 11、除維持生計之必要外，不得購買1,000元以上之商品或服務
     。
 12、每月應製作收入支出帳目明細並保留收據或憑證，以供法院
     定期查核。


司法院資訊處製作；財團法人民間司法改革基金會備份。
